臺北高等行政法院裁定
111年度交抗字第25號
抗  告  人  劉仲哲                                      
相  對  人  臺北市交通事件裁決所
代  表  人  蘇福智              
上列當事人間交通裁決事件，原告對於中華民國111年4月6日臺
灣士林地方法院111年度交字第97號行政訴訟裁定，提起抗告，
本院裁定如下︰
    主  文
抗告駁回。
抗告訴訟費用新臺幣300元由抗告人負擔。
    理  由
一、事實概要：抗告人於民國110年11月21日下午3時26分許，因
    「行駛高速公路違規使用路肩」，經相對人依道路交通管理
    處罰條例第33條第1項第9款規定，以111年2月16日北市裁催
    字第22-ZBB864216號裁決書，裁處抗告人罰鍰新臺幣4,000
    元，並記違規點數1點（下稱原處分）。抗告人不服，提起
    行政訴訟。臺灣士林地方法院行政訴訟庭（下稱原審法院）
    認為抗告人起訴逾期，以111年度交字第97號行政訴訟裁定
    駁回抗告人的起訴（下稱原裁定）。抗告人不服，提起本件
    抗告。
二、抗告意旨：請准予重新抗告，不以日期超過為由等等。並聲
    明：原裁定廢棄，請准更為裁判。
三、本院見解：
  ㈠行政訴訟法第273條之3第2項規定：「交通裁決事件中撤銷訴
    訟之提起，應於裁決書送達後30日之不變期間內為之。」交
    通裁決事件的起訴逾越法定期間者，依行政訴訟法第237條
    之9第1項準用第236條適用第107條第1項第6款規定，應以裁
    定駁回之。又交通裁決事件的抗告，抗告法院認抗告為無理
    由者，依行政訴訟法第237條之9第3項準用同法第272條規定
    ，再準用民事訴訟法第495條之1第1項、第449條第1項規定
    ，應為駁回抗告的裁定。
  ㈡原處分於111年2月16日送達抗告人，有送達證書可以證明（
    原審卷第14頁），抗告人不服原處分提起行政訴訟的30日法
    定不變期間，應自同年月17日起算。又抗告人住居臺北市士
    林區，為原審法院所在地，無扣除在途期間問題。依此，抗
    告人提起行政訴訟的末日為111年3月18日（星期5），其於1
    11年3月21日始向原審法院提起行政訴訟（原審卷第8頁收狀
    章），已逾30日不變期間，起訴自不合法。原裁定認為抗告
    人起訴逾期而駁回其訴，於法並無不合，抗告意旨求予廢棄
    原裁定，為無理由，應予駁回。
四、依行政訴訟法第237條之9第3項、第272條、第104條，民事
    訴訟法第95條、第78條，裁定如主文。　　
中　　華　　民　　國　　111 　年　　6 　　月　　16　　日
　　　　　　　　　　  臺北高等行政法院第四庭
　                      　      審判長法  官　高愈杰
　　                          　      法  官　李君豪
　　　                                法  官　楊坤樵
上為正本係照原本作成。
不得抗告。
中　　華　　民　　國　　111 　年　　6 　　月　　16　　日
                                      書記官　高郁婷